【裁判字號】    91,交易,740
【裁判日期】    920212
【裁判案由】    公共危險
【裁判全文】
臺灣桃園地方法院刑事判決                        九十一年度交易字第七四號
    公  訴  人  臺灣桃園地方法院檢察署檢察官
    被      告  丙○○  男  二.
右列被告因公共危險案件，經檢察官聲請簡易判決處刑（九十一年度偵字第一三一二
二號），本院改以通常程序審理，判決如左：
    主  文
丙○○無罪。
    理  由
一、公訴意旨如附件簡易判決處刑書所載。
二、公訴人認被告涉犯刑法第一百八十五條之三之服用酒類致不能安全駕駛動力交通
    工具罪，係以其酒精濃度達每公升０．三七毫克及卷附桃園縣警察汽車駕駛人酒
    後生理協調平衡檢測紀錄卡記載其各項身體平衡檢測均不合格為論據。惟按刑法
    第一百八十五條之三重大違背職務致交通危險罪，考其立法意旨係為維護交通安
    全，乃以刑罰規範禁止駕駛人因服用酒類、毒品、麻醉藥品致意識模糊之情況下
    駕駛交通動力工具，然並非駕駛人有服用毒品、酒類或麻醉藥品之行為即須課以
    刑罰，尚須駕駛人達到不能安全駕駛之危險狀態始得科以刑罰處遇，而何謂不能
    安全駕駛動力交通工具，條文並未明確規範，此在刑事審判實務上，於服用酒類
    之情況下，固有以駕駛人之酒精濃度吐氣每公升超過０．五五毫克，認定駕駛人
    精神狀態即具有不能安全駕駛動力交通工具之危險，然該數值係依照交通部運輸
    研究所七十九年八月對駕駛人行為之研究（酒醉駕車對駕駛行為之分析研究），
    乃經過專家學者以科學驗證之方式所得之結果，自可作為駕駛人於服用酒類後是
    否得以安全駕駛交通工具之單項判斷基準，設若行為人飲酒後其酒精濃度未超過
    前開數據，即須配合其他客觀存在之情況，如講話是否清晰、走路是否平穩、意
    識是否模糊等情狀，綜合判斷，非可因駕駛人酒精濃度未超過前開數據即可逕認
    其駕駛行為不具危險，反之亦不得以駕駛人之飲酒後酒精濃度雖未超過前開數據
    但因併有交通事故發生即為既有交通事故發生，駕駛人服用酒類必屬不能安全駕
    駛之認定。經查，本件訊據被告固坦承酒後駕車，然否認不能安全駕駛動力交通
    工具，辯稱：「我當時還很清醒」「並沒有做生理協調平衡測驗」「警察叫我簽
    ，我就簽（生理協調平衡檢測紀錄卡）」等語，佐以其酒後吐氣濃度，亦僅每公
    升０．三七毫克，有測定值表可稽，尚未超過前述之危險值，是其辯稱尚能安全
    駕駛動力交通工具，已值採信。次查，被告與另一當事人丁○○發生本件車禍後
    ，被告即電請女友甲○○趕至車禍現場，李女隨即全程陪同被告接受警訊，而據
    其到庭結證證述警察並未對被告施以生理平衡之檢測，再查另一當事人丁○○於
    車禍發生後即昏迷不醒人事，迨醒轉過來時，人已在醫院內，並未有警察對之實
    施生理平衡之檢測，同據其於本院審理時證述明確，惟警卷內同有其各項生理平
    衡協調不合格之生理協調平衡檢測紀錄卡，足見卷附有關被告與丁○○二人生理
    平衡協調之檢測紀錄均非事實，自不得資為被告不利認定之基礎。又查，本件車
    禍之發生係被告騎乘機車後載乙○○停於平鎮市○○路與湧光路之交岔路口時，
    遭丁○○騎機車逆向行駛於中豐路上所衝撞，業據證人乙○○供述甚明，從而本
    件車禍之發生全係出於丁○○個人因素，核與被告之飲酒毫無關聯，是綜上所述
    ，本件並無證據足資證明被告飲酒後其生理狀態已達不能安全駕駛動交通工具之
    危險狀態，其犯罪不能證明，爰應為其無罪之諭知。
據上論斷，應依刑事訴訟法第四百五十二條、第三百零一條第一項，判決如主文。
本案經檢察官魏雯祈到庭執行職務。
中      華      民      國      九十二      年     二     月    十二    日
                                臺灣桃園地方法院刑事第一庭
                                    法  官   潘 政 宏
右正本證明與原本無異。
如不服本判決，應於判決送達後十日內向本院提出上訴狀( 應附繕本 )，上訴於
臺灣高等法院。
                                    書記官   王 月 香
中        華        民        國    九十二    年    二    月    十四    日


司法院資訊處製作；財團法人民間司法改革基金會備份。
